# 递延收益核算的内容

提问人：晚雨 时间：2017-03-09 20:25:37
各位大神递延收益核算内容是什么，是仅仅核算政府补助吗

回答人：chenyiwei
除了政府补助以外，还可能包括： 1 、售后回租交易中资产出售价格与账面价值的差额，按租赁准则的规定暂不立即确认为损益，而作为对后续折旧或租金调整的部分； 2 、顾客忠诚度计划（奖励积分）中递延的收入； 3 、其他情况下递延期限超出 1 年的收入（如某些涉及一次性入网费的案例中）。